【裁判字號】    94,訴,908
【裁判日期】    950216
【裁判案由】    毒品危害防制條例
【裁判全文】
臺灣士林地方法院刑事判決               94年度訴字第908號
公  訴  人  臺灣士林地方法院檢察署檢察官
被      告  甲○○
                    （另案在臺灣台北監獄台北分監執行中）
上列被告因毒品危害防制條例案件，經檢察官提起公訴（94年度
毒偵字第1906號）及移送併案審理（94年度毒偵字2030號），被
告為有罪之陳述，經本院合議庭裁定本件宜由受命法官獨任進行
簡式審判程序，判決如下：
    主  文
甲○○連續施用第一級毒品，累犯，處有期徒刑拾月。
扣案之海洛因殘渣袋壹只沒收銷燬。
    事  實
一、甲○○前因施用毒品案件，經觀察、勒戒後，認無繼續施用
    毒品之傾向，經臺灣士林地方法院檢察署檢察官以89年度毒
    偵緝字第225 號不起訴處分確定；嗣於民國（下同）90年間
    ，復因施用第一、二級毒品案件，經臺灣板橋地方法院裁定
    令入戒治處所施以強制戒治，嗣其於強制戒治執行中，經同
    院裁定停止戒治付保護管束，於92年7 月1 日保護管束期間
    屆滿未經撤銷，視為強制戒治期滿。該件並經檢察官提起公
    訴後，經臺灣板橋地方法院以91年度訴第428 號判決處有期
    徒刑6 月、5 月，如易罰金均以銀元300 元折算1 日，應執
    行有期徒刑10月，如易罰金以300 元折算1 日，嗣經確定，
    於92年7 月14日易科罰金執行完畢。復於93年間，再因施用
    第一、二級毒品案件，經臺灣板橋地方法院檢察署檢察官提
    起公訴後，由臺灣板橋地方法院以93年度訴字第272 號判處
    有期徒刑8 月、5 月，應執行有期徒刑11月，並於94年4 月
    21 日 確定（嗣於94年9 月5 日入臺灣台北監獄台北分監執
    行）。詎其猶不知悔改，於強制戒治執行完畢釋放後5 年內
    ，復基於概括犯意，自94年5 月19日起至同年9 月2 日止，
    在台北縣三重市○○路○ 段7 巷34號5 樓其住處，以針筒注
    射之方式，連續施用海洛因，約1 天2 、3 次。嗣為警分別
    於94 年5月21日晚上10時53分許、同年9 月4 日下午2 時40
    分許，均在台北市士林區○○○路與中正路口為警攔檢而查
    獲，並扣得甲○○持有與本件犯行無涉之安非他命1 包（毛
    重0.8 公克、淨重0.22公克），及其持有之海洛因殘渣袋1
    只（內含殘渣微量無法磅秤）。
二、案經台北市政府警察局士林分局報請臺灣士林地方法院檢察
    署檢察官及台北市政府警察局士林分局報請臺灣士林地方法
    院檢察署檢察官偵查起訴及移送本院併案審理。
    理  由
一、訊據被告甲○○對於上揭事實坦承不諱，其於94年5 月21日
    、同年9 月4 日為警查獲後所採取之尿液，經送檢驗結果均
    呈嗎啡陽性反應，有台灣檢驗科技股份有限公司94年6 月8
    日、94年9 月22日濫用藥物檢驗報告各1 紙在卷可按。另扣
    案之殘渣袋1 只，經鑑驗結果，含海洛因成分，有台北市政
    府警察局保安警察大隊第一中隊94年9 月4 日毒品初步鑑驗
    報告書1 紙附卷可按。再被告前因施用毒品案件，經觀察、
    勒戒後，認無繼續施用毒品之傾向，經臺灣士林地方法院檢
    察署檢察官以89年度毒偵緝字第225 號不起訴處分確定；嗣
    於90年間，復因施用第一、二級毒品案件，經臺灣板橋地方
    法院裁定令入戒治處所施以強制戒治，嗣其於強制戒治執行
    中，經同院裁定停止戒治付保護管束，於92年7 月1 日保護
    管束期間屆滿未經撤銷，視為強制戒治期滿等情，有上開不
    起訴處分書及臺灣高等法院被告全國前案紀錄表在卷可稽，
    被告於強制戒治執行完畢釋放後5 年內復再犯施用毒品罪，
    事證明確，被告犯行堪予認定，應依法論科。
二、核被告所為，係犯毒品危害防制條例第10條第1 項之施用第
    一級毒品罪。其施用前後持有第一級毒品之低度行為，應為
    施用第一級毒品之高度行為所吸收，不另論罪。被告先後多
    次施用海洛因犯行，各時間緊接，手法相同，且係犯構成要
    件相同之罪名，顯係基於概括犯意而為，應依連續犯之規定
    以一罪論，並依法加重其刑。又被告因施用第一、二級毒品
    案件，經臺灣板橋地方法院以91年度訴第428 號判決處有期
    徒刑6 月、5 月，如易罰金均以銀元300 元折算1 日，應執
    行有期徒刑10月，如易罰金以300 元折算1 日，嗣經確定，
    於92年7 月14日易科罰金執行完畢之事實，有臺灣高等法院
    被告全國前案紀錄表1 紙在卷可按，其受有期徒刑之執行完
    畢後，5 年以內再犯有期徒刑以上之本罪，為累犯，應依法
    遞加重其刑。爰審酌被告經觀察勒戒、強制戒治後，仍無法
    戒除毒癮，且屢經起訴、判刑後猶不知悛悔一再違犯，惟其
    施用毒品除戕害自身健康外，尚未對家庭、社會造成實質危
    害、犯後並坦承犯行態度尚稱良好，並其施用之次數、方法
    等一切情狀，量處如主文所示之主刑，以資懲儆。
三、扣案之海洛因殘渣袋1 只，內含毒品海洛因雖量微無法磅秤
    ，惟已無法與塑膠袋析離，亦應認係毒品，應依毒品危害防
    制條例第18條第1 項前段沒收銷燬。至扣案第二級毒品安非
    他命1 包（毛重0.8 公克、淨重0.22公克），雖亦屬毒品，
    惟與被告本件犯行無涉，毋庸於本件沒收銷燬之，併此敘明
    。
四、公訴意旨就移送併辦部分雖未論及，惟此與起訴部分有連續
    犯裁判上一罪之關係，為起訴效力所及，本院自得一併審理
    判決，附此敘明。
據上論斷，應依刑事訴訟法第273 條之1 第1 項、第299 條第1
項前段、毒品危害防制條例第10條第1 項、第18條第1 項前段、
刑法第11條、第56條、第47條，判決如主文。
本案經檢察官薛嘉珩到庭執行職務。
中    華    民    國    95    年    2     月    16    日
                  刑事第五庭法  官  彭洪媛
以上正本證明與原本無異。
如不服本判決，應於判決送達後10日內，向本院提出上訴狀。
                            書記官  周霙蘭
中    華    民    國    95    年    2     月    23    日
附錄本案論罪科刑法條全文：
毒品危害防制條例第10條
施用第一級毒品者，處 6 月以上 5 年以下有期徒刑。
施用第二級毒品者，處 3 年以下有期徒刑。


司法院資訊處製作；財團法人民間司法改革基金會備份。
